【裁判字號】    90,上訴,1495
【裁判日期】    901017
【裁判案由】    違反著作權法等
【裁判全文】
臺灣高等法院臺中分院刑事判決              民國九十年度上訴字第一四九五號
    上  訴  人  臺灣南投地方法院檢察署檢察官
    被      告  甲○○
右上訴人因被告違反著作權法等案件，不服臺灣南投地方法院中華民國九十年四月廿
四日第一審判決 (民國九十年度訴字第二二號，起訴案號：臺灣南投地方法院檢察署
民國八十九年度偵字第三四三八號)，提起上訴，本院判決如左：
    主     文
上訴駁回。
    事     實
一、甲○○係設於南投縣埔里鎮○○路○段二七八號之「風城玩具遊樂器專賣店」之
    負責人，其明知不詳姓名之成年男子所販賣之遊戲軟體光碟均係俗稱盜版之光碟
    ，盜版光碟中：
    (一)如附表一編號一至十一之「GRAN TURISMO（ＧＴ實戰賽車）」等十一種共計十
      四片遊戲軟體；如附表一編號十二至十六之「BIOHAZARD2（幽靈古堡２）」等
      五種共計八片遊戲軟體；如附表一編號十七至十八之「DANCE  DANCE REVOLUT
      ION  2（勁爆熱舞２）」等二種共計四片遊戲軟體；如附表一編號十九至二十
      一之「FINAL  FANTASYⅧ（太空戰士８）」等三種共計十片遊戲軟體，分別係
      擅自重製或仿冒日商．新力電腦娛樂股份有限公司（下稱新力公司）、日商．
      卡波光股份有限公司（下稱卡波光公司）、日商．可樂美股份有限公司（下稱
      可樂美公司）、日商．思奎爾股份有限公司（下稱思奎爾公司）等各於如附表
      一、二「發行日」欄所示，而於中華民國管轄區域內首次發行，依法享有著作
      權之電腦程式著作。如附表二編號一至三之「PANZER DRAGOON II ZWEI」、「
      VIRTUAL  ON（電腦戰機）」、「AZEL PANZER DRAGOON RPG（飛龍戰士）」等
      三種六片遊戲軟體光碟，係擅自重製或仿冒日商．西雅企業股份有限公司（以
      下簡稱西雅公司）先後於民國（下同）八十五年二月二十一日、八十五年十月
      三十一日、八十六年十二月十七日著作完成，依法享有著作權之視聽著作。
    (二)如附表一編號十九所示之「FINAL FANTASYⅧ（太空戰士８）」計八片遊戲軟
      體光碟，於外觀上顯示如附表三編號三所示之商標圖樣，係由思奎爾公司向經
      濟部中央標準局（現改制為智慧財產局，以稱智慧財產局）所取得之註冊號數
      第六二六六九二號之商標專用權，指定使用於商標法施行細則第二十四條第七
      十二類光碟、唯讀記憶體、磁卡、磁帶、磁碟、磁片、電腦、電腦記憶體、電
      腦軟體記憶體、軟性磁碟之商品，專用權期間自八十三年一月一日至九十二年
      十二月三十一日止，係屬意圖欺騙他人而於同一商品使用相同於他人註冊商標
      之仿冒商品。
    (三)如附表四編號一所示之「異世界傳說」遊戲軟體光碟一片，於外觀上顯示如「
      THE LEGAIA」之商標圖樣，係由新力公司向智慧財產局所取得之註冊號數第八
      七一五三七號之商標專用權，指定使用於商標法施行細則第四十九條第九類之
      商品，專用權期間自八十八年十月十六日至九十八年十月十五日止，係屬意圖
      欺騙他人而於同一商品使用相同於他人註冊商標之仿冒商品。
    (四)如附表四編號二所示之「骰子大戰２」遊戲軟體光碟一片，於外觀上顯示如「
      Xisai及四方立體圖」之商標圖樣，係由新力公司向智慧財產局所取得之註冊
      號數第八七三三九三號之商標專用權，指定使用於商標法施行細則第四十九條
      第九類之商品，專用權期間自八十八年十一月一日至九十八年十月三十一日止
   ，係屬意圖欺騙他人而於同一商品使用相同於他人註冊商標之仿冒商品。竟未
      經上開公司之同意或授權，而基於意圖營利之常業犯意，自八十八年十月底某
      日起，以每片光碟片新臺幣（下同）五十元之代價，向不詳姓名成年男子多次
      販入數量不詳、使用上開註冊商標之仿冒商品及侵害著作權之重製物，均先藏
      放在南投縣埔里鎮○○路○段二八○號，俟不特定人在上址營業處所依目錄選
      定後，再至該處拿取，以每片七十元之代價，販售與不特定人而交付之方法侵
      害他人之著作權，賴以維生，恃之為常業，已販售約一千餘片仿冒光碟，足生
      損害於各該公司。嗣於八十九年九月二十八日十七時五十分許，為內政部警政
      署保安警察第二總隊第三大隊第一中隊在上址查獲，並扣得仿冒遊戲軟體光碟
      共計四十四片及供其販賣使用他人註冊商標商品及侵害他人著作權所用之遊戲
      光碟目錄八本。
二、案經日商新力公司、思奎爾公司、西雅公司訴由內政部警政署保安警察第二總隊
    第三大隊第一中隊報請臺灣南投地方法院檢察署檢察官偵查起訴。
    理      由
一、訊據被告甲○○(下稱被告)對其於右揭時、地，以前揭價格向不詳姓名年籍某成
    年男子販入扣案之仿冒光碟片、卡匣，內含電腦遊戲，而將該等電腦遊戲光碟片
    賣予不特定人賺取差價得利等事實坦承不諱，惟辯稱扣案之光碟片均係其個人試
    玩云云；經核被告自白部分與告訴人西雅公司、新力公司、卡波光公司、思奎爾
    公司、可樂美公司委任之告訴代理人於偵查、原審指訴情節相符，堪認與事實相
    符；至被告辯稱扣案之光碟片均係其個人試玩云云，然查扣案光碟片之數量除上
    述四十四片外，尚有其餘之仿冒光碟片千餘片，且依光碟內容之多樣性，被告如
    何得以試玩，再每片光碟進價五十元，總計該扣案之光碟進價金額即高達五萬九
    千三百元，被告又如何平衡該項商業成本，在在足見，被告所言不過為避重就輕
    之詞，無足採信。此外，並有扣案如附表所示之盜拷電腦遊戲光碟片合計四十四
    片仿冒光碟片等可資佐證，且據各該公司提出各該著作之進貨單、發票及出貨單
    等首次公開發行資料、著作權登記謄本、商標圖樣明細等件影本附卷可稽。本件
    事證明確，被告右揭犯行，洵堪認定。
二、核被告所為，其違反商標法部分，係犯商標法第六十三條、以犯同法第六十二條
    第一款之明知為意圖欺騙他人於同一商品使用相同於他人註冊商標之商品而販賣
    罪，其違反著作權法部分，係以此賴以為生，以之為常業，係犯著作權法第九十
    四條以犯同法第九十三條第三款違反同法第八十七條第二款之（明知為侵害著作
    權之物意圖營利而交付之方法侵害他人之著作權之常業罪；其先後多次違反商標
    法，時間緊接，所犯構成要件相同，顯係基於概括犯意反覆為之，應依連續犯之
    規定，論以一罪，並加重其刑；其所犯上揭二罪間，係一販賣行為觸犯該二罪名
    ，為想像競合犯，應從一重之侵害他人著作權為常業罪論處。
三、原審適用著作權法第九十四條、第九十三條第三款、第八十七條第二款，商標法
    第六十三條、第六十二條第一款、第六十四條，刑法第十一條前段、第五十六條
    （贅引）、第五十五條、第七十四條第一款、第九十三條第一項、第三十八條第
    一項第二款，審酌被告販賣光碟、卡匣之數量、販賣時間不短及尚未與告訴人等
    為任何民事和解等一切情狀，量處有期徒刑一年四月。查被告前未曾受有期徒刑
    以上刑之宣告，有臺灣南投地方法院檢察署刑案資料查註紀錄表及臺灣高等法院
    被告全國前案紀錄表各一紙附卷可稽，其乃一時短於思慮，致罹刑章，惡性尚屬
    輕微，且犯後業已停止販賣盜版光碟、態度尚稱良好，其歷經偵審程序及罪刑宣
    告之教訓，當知所警惕，應無再犯之虞，認前開對其宣告之刑，以暫不執行為適
    當，併宣告緩刑三年，以啟自新。惟為確實使其有正確之法律觀念並提供必要之
    協助及督促，併依法宣告緩刑期內付保護管束，俾由地方法院檢察署之觀護人予
    以適當之督促，並發揮附條件緩刑制度之立意。扣案如附表一編號一至廿一（漏
    載一至廿一）附表二編號一至三（漏載一至三）所示除附表一編號十九之光碟八
    片外之碟三十四片、目錄八本為被告所有，且為供犯罪所用之物，依刑法第三十
    八條第一項第二款之規定宣告沒收；扣案如附表一編號十九之光碟八片及附表四
    所示之光碟二片，印有與新力公司、思奎爾公司之商標圖樣相近之圖樣，不問屬
    於犯人與否，應依商標法第六十四條規定宣告沒收，並說明後述之違反商標法及
    行使偽造私文書部分不成立犯罪，因與科刑部分有裁判上一罪關係，不另為無罪
    之諭知，經核其認事用法，均無違誤，量刑及緩刑並沒收之宣告，亦均稱妥適，
    檢察官依循告訴人之請求上訴，指摘原判決對於被告被訴後述之違反商標法及行
    使偽造私文書部分，認不成立犯罪，為不當，尚非有理由（詳如後述）應予駁回
    。
四、公訴意旨另以：被告明知扣案之附表一及附表三所示仿冒新力公司遊戲光碟一千
    零八十六片（含前述有罪部分之侵害新力公司、卡波光公司、西雅公司、思奎爾
    公司及可樂美公司著作權之四十二片部分）等遊戲光碟可顯現業經新力公司、西
    雅公司向智慧財產局申請核准如附表三編號一、二所示之商標圖樣、「PLAYSTAT
    ION LICENSED BY SONY COMPUTER ENTERTAINMENT INC.」（為新力公司所特許）
    ，及「PRODUCED  BY OR UNDER LICENS FROM SEGA ENTERPRISE,LTD.」（西雅公
    司製造或源自其授權）等字樣，且明知某不詳姓名男子持以兜售之西雅公司及新
    力公司製作之遊戲光碟片每片售價僅為三十元，與上開各公司市售之原版光碟片
    每片單價一至二千元不等相去懸殊，顯係仿冒之光碟片，竟未經商標專用權人西
    雅公司、新力公司之同意，並基於概括之犯意，自八十八年十月底某日起至八十
    九年九月二十八日為警查獲前之某日止，連續向該不詳姓名男子以五十元單價販
    入仿冒遊戲光碟，再以每片光碟七十元不等之價格出售。而連續行使該偽造之文
    書，足以生損害於西雅公司、新力公司。因認被告另犯商標法第六十三條之販賣
    侵害他人商標專用權之罪嫌，及刑法第二百十六條、二百十條、第二百二十條之
    行使偽造準私文書罪嫌云云。
五、按犯罪事實應依證據認定之，無證據不得推定其犯罪事實，刑事訴訟法第一百五
    十四條定有明文。又事實之認定，應憑證據，如不能發現相當證據，或證據不足
    以證明，自不能以推測或擬制之方法，以為裁判基礎；認定不利於被告之事實，
    應依積極證據，苟積極證據不足為不利於被告事實之認定時，即應為有利於被告
    之認定，更不必有何有利之證據，最高法院亦著有四十年度臺上字第八六號、三
    十年度上字第八一六號判例足資參照。
六、公訴人以被告此部分販賣仿冒遊戲光碟片涉犯商標法第六十三條、刑法第二百十
    六條、第二百十條之犯行，無非以被告供承有販賣之事實，復有商標註冊證、勘
    驗照片、扣案光碟片及目錄可證資為主要論據。訊據被告固坦承有販賣仿冒遊戲
    光碟片之事實，惟堅決否認有此部分犯行，辯稱，伊之電腦主機ＩＣ設計，未經
    過改裝，無法播放盜版之光碟片，以顯示該商標圖樣及授權文字，故無犯罪行為
    等語。經查：
    （一）被訴商標法第六十三條部分：
    （１）按商標之使用必需在商品上；又商標之申請註冊，應指定使用商標之商品
          類別及商品名稱，以申請書向商標主管機關為之，不同類別之商品應分別
          申請，而商品之分類則由施行細則定之，商標法第三十五條第一項及第二
          項定有明文。查扣案之電腦遊戲光碟片係將電腦遊戲軟體以電腦語言寫成
          程式，再將之組譯成適合電腦主機讀取之檔案，而儲存於光碟片內。然電
          腦遊戲軟體本身係屬他人之創作而為著作之一種，此可觀諸我國著作權法
          第三條第一項第一款規定「著作」係指屬於文學、科學、藝術或其他學術
          範圍之創作自明，故人之創作原則上為無形，其有形之「著作原件或其重
          製物」均僅為表達該著作（創作）之具體方法或其存在客體而已，應非著
          作之本身（本質），此另可參考八十七年一月二十一日修正著作權法增第
          十條之一規定：「依本法取得之著作權，其保護僅及於該著作之表達，而
          不及於其所表達之思想、程序、製程、系統、操作方法、概念、原理、發
          現」可知。所以無形之著作常需依附於有形之物體，並非可謂該被依附之
          客體即屬著作本身，故本件涉嫌被重製之電腦遊戲軟體係以電腦語言寫成
          程式，再將之組譯成適合電腦主機讀取之檔案而儲存於光碟片內，電腦遊
          戲軟體本身雖屬著作，然光碟片則係被依附之載體（物體），二者於概念
          上自有區別之必要。又我國商標法施行細則第四十九條第九類之產品經列
          示計有：科學、航海、測量、電氣、攝影、電影、光學、計重、計量、信
          號、檢查（監督）、救生和教學用具及儀器；聲音或影像記錄、傳送或複
          製（再生）用器具；磁性資料載體、記錄磁碟；自動販賣機及貨幣操作（
          管理）器具之機械裝置；現金出納機、計算機及資料處理設備；滅火器械
          等物（修正前施行細則第二十四條第七十二類則規定：電腦、計算機、收
          銀機〔八十年十月二十三日公布〕、修正前施行細則第二十七條第八十類
          規定：計算機〔七十一年五月六日公布〕），綜上以觀，均係以有形之物
          體為該類之商品，並未包括電腦軟體或電腦程式。是單就電腦遊戲軟體而
          言，並無從為該類之商品。反之，光碟片本身因可為電腦磁性資料之載體
          ，故為上開種類之商品，而應受商標法之規範。故就一般社會常情，電腦
          遊戲軟體之出售，均係將寫成電腦軟體之電腦程式所組譯成之檔案，儲存
          於適於儲存檔案之載體（如光碟片、磁碟片等），或再加上適度之包裝後
          ，以實物之方式出售。是本件所應推究者，乃遊戲軟體所附著之商品即扣
          案之光碟片本身有無使用商標之問題，而非其內所隱藏之遊戲軟體程式之
          創作本身。次按，商標法第六十三條之「商品」，指商標法第六十二條規
          定意圖欺騙他人，而於同一類商品或類似商品，使用相同或近似於他人註
          冊商標之圖樣，或於有關商品或類似商品之廣告、標貼、說明書、價目表
          或其他文書，附加相同或近似於他人註冊商標圖樣而持有陳列或散布者，
          此觀之商標法第六十三條規定「明知為前條之商品」可知。而商標之使用
          ，商標法第六條明定係指行銷之目的，將商標用於商品或其包裝、容器、
          標貼、說明書、價目表或其他類似物件上，而持有、陳列或散布者，以行
          銷為目的，以商標表徵商品。是商標之使用應係指行為人基於行銷之目的
          所為之表徵商品行為，反是，若非出於行為人、非基於行銷之目的或非表
          徵商品之使用行為，均不構成商標法第六條所謂商標之使用。
    （２）本件扣案之遊戲光碟片均係被告將光碟片（或外加封皮、ＣＤ塑膠盒等外
          包裝）出售予不特定消費者，再由消費者購買後，將之置於適合執行光碟
          片內程式之主機，再配合電視等相關設備，使其內之遊戲軟體出現於電視
          螢幕上，消費者始得利用其配備玩樂，此過程既係消費者先向被告購入光
          碟片後，再以其所自備之電腦遊戲主機配合電視螢幕等相關硬體設置完備
          後，將光碟片置於電腦遊戲主機之固定位置內執行其內之程式，始分別出
          現西雅公司、新力公司之商標及「Licensed    by    Sony    Computer
          Enterprisment  Ltd」、「PRODUCED  BY  or UNDER LICENSE FORM SEGA
          ENTERPRISES. LTD」等英文名稱及授權文字，縱然，此種透過電磁輸出入
          交換運算之作用，如以遊樂器、光碟機、電腦主機之操作為媒介，始於電
          視或電腦螢幕前出現商標圖樣者，其標示型態足資一般商品購買人認識其
          表彰商品之來源者，可認屬於商標法第六條第一項之所稱之其他類似物件
          之範疇（經濟部中央標準局八十七年四月十八日臺商九八○字第二○五九
          ○二號函參照），然而，透過此執行過程呈現出數位化商標之行為人為購
          買光碟片之消費者，並非販賣該光碟片之被告，且該數位化商標之顯現時
          間係後於被告出售光碟片與消費者之交易過程，而於消費者購買後自行打
          玩之時始呈現之，其表徵已非基於行銷之目的，簡言之，該數位化商標之
          呈現並非被告基於行銷之目的所為表徵商品之商標使用行為，不符合商標
          法第六條商標使用之要件。且公訴人亦稱被告販售之仿冒光碟片外觀上並
          未標示西雅公司等公司及商標名稱等語，被告出售光碟片時，亦未透過上
          開方式執行光碟片內之程式始為販售，而僅係單純之交付光碟片。故於販
          賣過程中，被告既無透過光碟片之執行來展示前揭商標圖樣、英文名稱及
          授權文字，客觀上自無以之供作行銷之用，更何況主觀上會有以為供行銷
          之目的，殊難認被告於販賣時有使用他人之商標；再就電視螢幕上會出現
          前揭商標、英文名稱及授權文字，縱認其出現之結果，亦係經以電腦語言
          寫成程式，再將之組譯成適合電腦主機讀取之檔案，而儲存於光碟片內，
          則光碟片內儲存有關於展示商標之檔案，必同時儲存有電腦遊戲軟體之檔
          案。然扣案光碟片之鑑定，尚需就系爭遊戲系統之組合進行分析，且該遊
          戲系統硬體及架構及相對之組合語言為告訴人公司所獨有，尚難詳加以鑑
          定，此可參考財團法人工業策進會八十八年九月二十三日（八八）資法字
          第○○二二七二號函，故被告所購入之電腦遊戲光碟片，雖均係透過不詳
          姓名之人所重製，然其重製電腦遊戲軟體之過程，若欲排除展示上開商標
          、英名文稱及授權文字之檔案資料，而保留僅重製其內之電腦遊戲軟體，
          勢必有瞭解告訴人所獨有之遊戲系統硬體及架構及相對之組合語言之技術
          ，則該不詳姓名之重製者為免技術上之困難，及基於成本考量自不另作任
          何之過濾。故其於重製電腦遊戲軟體之檔案同時，會一併複製有關展示商
          標圖樣之檔案，應屬無可避免之結果，就此尚難逕謂其為達行銷之目的而
          複製該等電腦檔案資料。退步言之，縱使其於重製電腦遊戲軟體之初知悉
          有展示商標之檔案存在，而併同加以複製，其結果亦與所重製之電腦遊戲
          軟體檔案一併隱藏光碟片內，客觀上並無從作為電腦遊戲光碟片實體之表
          彰，且將來行銷之時，既以光碟片之實物進行交易，更無從透過其內所隱
          藏之商標、英文名稱及授權文字來表彰其電腦遊戲光碟片之商品，據此更
          無從推知該不詳姓名之人於重製之初，係以複製此等檔案來供行銷目的之
          用，更遑論有以複製此等檔案來達到欺騙他人之意圖。從而，縱認被告有
          販賣扣案之電腦遊戲光碟片行為，亦非可謂該當於商標法第六十三條之構
          成要件。
  （二）被訴刑法第二百十六條、第二百十條部分：
          按刑法第二百十六條行使偽造之文書，乃依文書之用法，以之充作真正文
          書而加以使用之意，故必須行為人就偽造文書之內容向他方有所主張，始
          足當之，最高法院四十七年臺上字第一○四八號、七十二年臺上字第四七
          ○九號判例可資參照。查西雅公司、新力公司商標圖樣及公司名稱係經主
          機執行光碟片內儲存之程式始得表現於電視螢幕上，而非表現於光碟片外
          觀及包裝，上開於電視螢幕出現之商標、英文名稱及授權文句係被告先將
          光碟片售予不特定之顧客，該顧客事後再將之置於適合執行光碟片內電腦
          軟體程式之主機，配合電視等相關設備，使之出現於電視螢幕上，此一結
          果並非被告販賣電腦遊戲光碟片之時所發生，而係顧客事後自行執行光碟
          片內之檔案程式之結果，故被告於交易過程對於該等商標、英文名稱及授
          權文字並未對顧客為任何主張，反之係由顧客於執行時，由電視螢幕之展
          示觀視到該等內容。況且交易時，該等會出現上開商標、英文名稱及授權
          文句之程式既隱藏於光碟片之中，故買賣交易之際，客觀上被告亦無從以
          就該等內容為任何主張。被告於販賣光碟片時以交付光碟片本身為已足，
          並非以將光碟置於主機並於螢幕播放而顯示西雅公司、新力公司之名稱、
          商標為必要，被告並非仿冒光碟片之製造者，僅係意圖賣出而買入，其意
          在販賣光碟片本身，而非就該授權文句，以之充作真正文書而加以主張，
          是縱認為將光碟片置於主機經執行儲存於光碟片內之程式而於電視螢幕顯
          示之西雅公司、新力公司之名稱屬刑法第二百二十條之準文書，惟上開公
          司名稱、條碼既係儲存於光碟片之內而非顯見於光碟片本體，非經主機執
          行透過電視螢幕播放既隱而未見，被告於販賣光碟片之時就隱藏於光碟片
          所儲存程式內西雅公司、新力公司之名稱並無據其內容向購買者而有所主
          張，揆諸前揭判例意旨，自難認被告有何刑法第二百十六條、第二百十條
          行使偽造私文書之犯行可言。
  （三）綜上所述，揆諸前揭說明，縱認被告確有販賣仿冒光碟片之事實，惟公訴人
        所稱之商標、公司名稱等記載係儲存於光碟片之程式內而未顯現於光碟片載
        體之外觀上，被告販賣光碟片之行為難認有何違反商標法第六十三條、刑法
        第二百十六條、第二百十條、第二百二十條之犯行，此外，就此部分復查無
        其他積極證據可證被告有公訴人所訴之犯行，因公訴人認此部分與前揭科刑
        部分有想像競合犯之裁判上一罪關係，不另為無罪之諭知，從而附表一編號
        廿二及附表二編號四之「其餘遊戲軟體仿品光碟」，因此部分不予論罪科刑
        ，基於主從刑關係，不能宣告沒收，併此說明。
七、據上論斷，應依刑事訴訟法第三百六十八條，判決如主文。
本案經檢察官李澤民到庭執行職務。
中      華      民      國      九十    年      十      月      十七    日
                                臺灣高等法院臺中分院刑事第一庭
                                      審判長法  官  陳  紀  綱
                                            法  官  蕭  錦  鍾
                                           法  官  陳  登  源
右正本證明與原本無異。
如不服本判決應於收受送達後十日內向本院提出上訴書狀，其未敘述上訴之理由者並
得於提起上訴後十日內向本院補提理由書（均須按他造當事人之人數附繕本）。
                                            書記官  林  桂  鳳
中      華      民      國      九十    年      十      月      十八    日
附錄法條：
著作權法第九十四條
以犯第九十一條、第九十二條或第九十三條之罪為常業者，處一年以上七年以下有期
徒刑，得併科新臺幣四十五萬元以下罰金。
著作權法第九十三條
有左列情形之一者，處二年以下有期徒刑，得併科新臺幣十萬元下罰金：
一、侵害第十五條至第十七條規定之著作人格權者。
二、違反第七十條規定者。
三、以第八十七條各款方法之一侵害他人之著作權者。
                                                                       Ａ
附表一
┌──┬────────────────┬──┬──────────────────┐
│    │                                │    │該仿品光碟所侵害之權利暨被害人      │
│編  │遊戲軟體仿品光碟名稱            │片數├──────┬─────┬─────┤
│號  │                                │    │「PS設計    │偽造授權文│著作權人  │
│    │                                │    │團」商標權人│句之名義人│首次發行日│
├──┼────────────────┼──┼──────┼─────┼─────┤
│  1.│GRAN TURISMO  GT實戰賽車        │  1 │新力公司    │新力公司  │新力公司  │
│    │                                │    │            │          │1997/12/13│
├──┼────────────────┼──┼──────┼─────┼─────┤
│  2.│THE LEGAIA 格鬥大陸傳說         │  1 │新力公司    │新力公司  │新力公司  │
│    │(新力公司為THE LEGAIA商標       │    │            │          │1998/10/29│
│    │專用權人)                       │    │            │          │          │
├──┼────────────────┼──┼──────┼─────┼─────┤
│  3.│Um Jammer Lammy                 │  1 │新力公司    │新力公司  │新力公司  │
│    │動感小子2(饒舌高手2)            │    │            │          │1999/ 3/18│
├──┼────────────────┼──┼──────┼─────┼─────┤
│  4.│OMEGA BOOST                     │  1 │新力公司    │新力公司  │新力公司  │
│    │終極保衛戰(歐米茄增幅)          │    │            │          │1999/4 /22│
├──┼────────────────┼──┼──────┼─────┼─────┤
│  5.│ARC THE LADIII                   │  2 │新力公司    │新力公司  │新力公司  │
│    │亞克傳承3(妖精戰士3)            │    │            │          │1999/10/28│
├──┼────────────────┼──┼──────┼─────┼─────┤
│  6.│ALUNDRA 2                       │  1 │新力公司    │新力公司  │新力公司  │
│    │夢的冒險 2                      │    │            │          │1999/11/18│
├──┼────────────────┼──┼──────┼─────┼─────┤
│  7.│GRAN TURISMO 2                  │  2│新力公司    │新力公司  │新力公司  │
│    │GT實戰賽車2(跑車浪漫旅2)        │    │            │          │1998/12/11│
├──┼────────────────┼──┼──────┼─────┼─────┤
│  8.│Crash Bandicoot Racing          │  1 │新力公司    │新力公司  │新力公司  │
│    │瘋狂小子2(袋狼大進擊賽車)       │    │            │          │1999/12/16│
├──┼────────────────┼──┼──────┼─────┼─────┤
│  9.│XI JUMBO 骰子大戰2              │  1 │新力公司    │新力公司  │新力公司  │
│    │(新力公司為「XI sai及四方立體團 │    │            │          │1999/12/22│
│    │」商標專用權人                  │    │            │          │          │
├──┼────────────────┼──┼──────┼─────┼─────┤
│ 10.│CHASE THE EXPRESS               │  2 │新力公司    │新力公司  │新力公司  │
│    │列車驚魂                        │    │            │          │2000/1 /27│
├──┼────────────────┼──┼──────┼─────┼─────┤
│ 11.│Spyro & Sparx Tondemo Tours     │  1 │新力公司    │新力公司  │新力公司  │
│    │寶貝龍                          │    │            │          │2000/3 /16│
├──┼────────────────┼──┼──────┼─────┼─────┤
│ 12.│BIOHAZARD 2                     │  2 │新力公司    │新力公司  │卡波光公司│
│    │幽靈古堡 2                      │    │            │          │1998/1 /29│
├──┼────────────────┼──┼──────┼─────┼─────┤
│ 13.│DINO CRISIS                     │  1 │新力公司    │新力公司  │卡波光公司│
│    │恐龍危機                        │    │            │          │1999/ 7/1 │
├──┼────────────────┼──┼──────┼─────┼─────┤
│ 14.│BIOHAZARD 3 LAST ESCAPE         │  1 │新力公司    │新力公司  │卡波光公司│
│    │惡靈古堡 3                      │    │            │  │1999/ 9/22│
├──┼────────────────┼──┼──────┼─────┼─────┤
│ 15.│BIOHAZARD GUN SURVIVOR          │  2 │新力公司    │新力公司  │卡波光公司│
│    │幽靈古堡射擊版                  │    │            │          │2000/1 /27│
└──┴────────────────┴──┴──────┴─────┴─────┘
┌──┬────────────────┬──┬──────────────────┐
│    │                                │    │該仿品光碟所侵害之權利暨被害人      │
│編  │遊戲軟體仿品光碟名稱            │片數├──────┬─────┬─────┤
│號  │                                │    │「PS設計    │偽造授權文│著作權人  │
│    │                                │    │團」商標權人│句之名義人│首次發行日│
├──┼────────────────┼──┼──────┼─────┼─────┤
│ 16.│Strider Hiryu -       │  2 │新力公司    │新力公司  │卡波光公司│
│    │飛龍1&2        │    │            │          │2000/ 2/24│
├──┼────────────────┼──┼──────┼─────┼─────┤
│ 17.│Dance Dance Revolution 2        │  3 │新力公司    │新力公司  │可樂美公司│
│    │勁爆熱舞 2 (DDR2)               │    │            │          │1999/ 8/26│
├──┼────────────────┼──┼──────┼─────┼─────┤
│ 18.│Dance Dance Revolution 3rdMIX   │  1 │新力公司    │新力公司  │可樂美公司│
│    │勁爆熱舞 3 (DDR3)               │    │            │          │2000/ 6/ 1│
├──┼────────────────┼──┼──────┼─────┼─────┤
│ 19.│FINAL FANTASYⅧ 太空戰士 8      │  8 │新力公司    │新力公司  │思奎爾公司│
│    │(思奎爾公司為「FINAL FANTASY」  │    │            │          │1999/2 /11│
│    │商標專用權人)                   │    │            │          │          │
├──┼────────────────┼──┼──────┼─────┼─────┤
│ 20.│LEGEND OF MANA                  │  1 │新力公司    │新力公司  │思奎爾公司│
│    │聖劍傳說                        │    │            │          │1999/ 7/15│
├──┼────────────────┼──┼──────┼─────┼─────┤
│ 21.│Vagrant Story                   │  1 │新力公司    │新力公司  │思奎爾公司│
│    │放浪冒險譚                      │    │            │          │2000/ 2/10│
├──┼────────────────┼──┼──────┼─────┼─────┤
│ 22.│其餘遊戲軟體仿品光碟            │951 │新力公司    │新力公司  │          │
├──┼────────────────┼──┼──────┼─────┼─────┤
│    │合計                            │951 │            │          │          │
│    │                                │    │            │          │          │
└──┴────────────────┴──┴──────┴─────┴─────┘
附表二
┌──┬────────────────┬──┬──────────────────┐
│    │                                │    │  仿品光碟所侵害之權利暨被害人      │
│編  │遊戲軟體仿品光碟名稱            │片數├──────┬─────┬─────┤
│號  │                                │    │「SEGA」    │偽造授權文│著作權人  │
│    │                                │    │ 商標權人   │句名義人  │首次發行日│
├──┼────────────────┼──┼──────┼─────┼─────┤
│  1.│PANZER DRAGOON IIZWEI           │  1 │西雅公司    │西雅公司  │西雅公司  │
│    │                                │    │            │          │1996/ 3/19│
├──┼────────────────┼──┼──────┼─────┼─────┤
│  2.│VIRTUAL ON                      │  1 │西雅公司    │西雅公司  │西雅公司  │
│    │電腦戰機                        │    │            │          │1996/11/27│
├──┼────────────────┼──┼──────┼─────┼─────┤
│  3.│AZEL PANZER DRAGOON RPG         │  4 │西雅公司    │西雅公司  │西雅公司  │
│    │飛龍戰士                        │    │            │          │1998/ 1/10│
├──┼────────────────┼──┼──────┼─────┼─────┤
│  4.│其餘遊戲軟體仿品光碟            │ 229│西雅公司    │西雅公司  │          │
├──┼────────────────┼──┼──────┼─────┼─────┤
│    │合計                            │ 235│            │          │          │
└──┴────────────────┴──┴──────┴─────┴─────┘
附表三
┌──┬───────────┬────────────┬───────────┬────────────┐
│編號│商   標   號   碼     │      商  標  圖  樣    │商 標 專 用 期 間     │  使用商品範圍          │
├──┼───────────┼───────┬────┼───────────┼────────────┤
│  一│正商標第七一○四五四號│              │        │民國八十五年三月十六日│新法施行細則第四十九條  │
│    │                      │      圖      │        │起至                  │第九類：                │
│    │                      │      計      │        │民國九十五年三月十五日│電腦、錄有電腦程式之卡  │
│    │                      │      設      │        │止                    │帶、磁碟、光碟及卡匣。  │
│    │                      │      Ｓ      │        │                      │                        │
│    │                      │      Ｐ      │        │                      │                        │
├──┼───────────┼───────┼────┼───────────┼────────────┤
│  二│正商標第二四九○七○號│      Ａ      │        │民國七十三年七月一日起│舊法施行細則第二十七條  │
│    │                      │      Ｇ      │        │延展至                │第八十類：              │
│    │                      │      Ｅ      │        │民國九十三年六月三十日│電腦、家用微電腦、公司  │
│  │                      │      Ｓ      │        │止                    │用微電腦、硬體、軟體、  │
│    │                      │              │        │                      │電腦用磁帶、磁碟、電視  │
│    │                      │              │        │                      │遊樂器之程式卡帶、磁碟  │
│    │                      │              │        │                      │、磁碟驅動器。          │
│    │                      │              │        │                      │                        │
│    │                      │              │        │                      │                        │
├──┼───────────┼───────┼────┼───────────┼────────────┤
│    │                      │      Ｙ      │        │                      │                        │
│  三│正商標第0000000│      Ｓ      │        │民國八十三年一月一日起│新法施行細則第二十四條  │
│    │二號                  │Ａ      │        │至                    │第七十二類：            │
│    │                      │      Ｔ      │        │民國九十二年十二月三十│光碟、唯讀記憶體、磁卡  │
│    │                      │      Ｎ      │        │一日止                │磁帶、磁碟、電腦、電腦  │
│    │                      │      Ａ      │        │                      │記憶體、電腦軟體記憶體  │
│    │                      │      Ｆ      │        │                      │、軟性磁碟。            │
│    │                      │              │        │                      │                        │
│    │                      │      Ｌ      │        │                      │                        │
│    │                      │      Ａ      │        │                      │                        │
│    │                      │      Ｎ      │        │                      │                        │
│    │                      │      Ｉ      │        │        │                        │
│    │                      │      Ｆ      │        │                      │                        │
└──┴───────────┴───────┴────┴───────────┴────────────┘
附表四
┌──┬──────────┬──┬──────────────────┐
│編號│遊戲軟體仿品光碟名稱│片數│仿品光碟所侵害之權利既被害人        │
├──┼──────────┼──┼──────────────────┤
│１  │異世界傳說          │一  │商標專用權  新力公司                │
├──┼──────────┼──┼──────────────────┤
│２  │骰子大戰２          │一  │商標專用權  新力公司                │
└──┴──────────┴──┴──────────────────┘
                                                                       Ａ


司法院資訊處製作；財團法人民間司法改革基金會備份。
